# 清算

提问人：jangyanbo 时间：2017-05-05 23:06:58
陈老师好！关于公司清算的事项向您请教！ 问题 1 、在清算期间，在建工程继续建造的话，可以会影响资产未来的变现价值，目前变现价值假如是 100 万元，继续建造的话可以增加未来价值 100 万元，假如发生建造成本 200 万元。是否进行账务处理的时候 100 万进资产的价值，其余 100 万进清算费用，还是都是进清算费用！原因是什么呢！我理解可以进资产价值！假如 2015 年度公司进行清算，预计清算期跨年， 2016 年度才能清算完的话， 2015 年度发生的影响未来资产变现价值的资产费用就可以进资产价值！ 问题 2 、假如某公司预计三年的期间才可以清算完的话，那清算损益表应该是汇总提供的吧！例如 2015 年度发生清算费用 100 万， 2016 年度发生 100万元，那 2016 年度提供的清算损益表中的清算费用可以列示 200 吧，这种清算报表是否不应该列示可比期间呢（因为列示可比期间我理解没有意义） 问题 3 、清算资产负债表是否可以保留实收资本、资本公积等所有者权益的明细项目呢！清算的资产负债我理解也没有具体的规定，我理解可以保留，也可以单独设定清算净资产明细进行归集！不知道是否可以这样理解！

回答人：chenyiwei
1 、正常情况下，企业清算过程中不得开展与清算无关的经营活动。同时按照一般的商业逻辑，如果明知追加建造成本后续不可能收回，也就不应再继续投入建造。此时为何该在建工程可以继续建造？是否已经明确了该资产的收购方？是否实质上风险和报酬已经转移给收购方而不再属于被清算企业的资产？ 2 、建议清算损益表分本年度、累计两列列示。 3 、参照《企业破产清算有关会计处理规定》（财会[2016]23号）规定，是在清算开始日将所有的权益科目余额转入“清算净值”科目。